臺灣士林地方法院交通事件裁定
原處分機關　臺北市交通事件裁決所
異　議　人
即受處分人　甲○○
上列異議人即受處分人因違反道路交通管理處罰條例案件，對於
臺北市交通事件裁決所於中華民國94年4 月15日所為之處分（原
處分案號：北市裁二字第裁22－Z00000000 號）聲明異議，本院
裁定如下：
    主  文
異議駁回。
    理  由
一、按汽車駕駛人於行駛道路時，使用手持式行動電話進行撥接
    或通話者，處新臺幣（下同）三千元罰鍰，道路交通管理處
    罰條例第31條之1 第1 項定有明文。
二、原處分意旨略以：異議人即受處分人甲○○於94年2 月16日
    23時5 分，駕駛車號DL-3677 號自小客車，行經國道1 號公
    路高架北向32.6公里處，經內政部警政署國道公路警察局第
    一警察隊員警當場攔停舉發「行駛中撥接手持式行動電話通
    話中」違規，依違反道路交通管理處罰條例第31條之1 第1
    項規定，處罰鍰3,000元。
三、聲明異議意旨略以：異議人於當日確有使用行動電話，但有
    使用免持聽筒之設備，且異議人駕駛之車輛貼有汽車隔熱紙
    ，巡邏員警於夜間11時的高速公路上，透過貼有隔熱紙之車
    窗看到伊使用手持式行動電話，應屬事實上不可能；又本件
    舉發單位未提出照片等相關事證可證明其違規等語。
四、經查：(一)異議人即受處分人甲○○於94年2 月16日23時5 分
    ，駕駛車號DL-3677 號自小客車，行經國道1 號公路高架北
    向32.6公里處，於行駛中撥接手持式行動電話通話之違規事
    實，有內政部警政署國道公路警察局公警局交字第Z0000000
    0 號舉發違反道路交通管理事件通知單一紙在卷可稽。(二)證
    人即現場舉發警員郭億豐於94年6 月6 日在本院結證稱：「
    （當時在何處查獲違規人？）北上高架國一道三二點六公里
    處」、「（當時異議人車輛是否停住了？）還在行駛中，只
    是行速緩慢」、「（當時有無看到異議人在使用手持聽筒講
    電話否？）因為他當時行速比一般車輛慢很多，我們是想趨
    前去看看該車是什麼情形才看到異議人正在使用手持聽筒講
    電話」、「（當時異議人的車窗有無搖下來？）不清楚，但
    是我可以看到異議人拿著聽筒在講電話很清楚」、「（看到
    違規人違規是透過車窗看過去？）是的，當時我負責駕駛巡
    邏車，駕車過去的時候就稍微看一下」、「（當時是否晚上
    十一點○五分？）是」、「（舉發地點的明暗情形？）我們
    依法開巡邏燈，巡邏燈的兩頭有側燈，兩端的圓圓的燈可以
    照亮左右兩邊的視線」、「（異議人當時將聽筒拿在左邊或
    右邊的耳朵？）拿在左耳在接聽電話，當時我們趨前的時候
    ，違規人的車輛在巡邏車的右側」、「（對異議人表示當時
    車輛貼有遮陽紙你們應該看不到有何意見？）當時我們看到
    異議人將手機貼在耳朵，手也放在耳朵附近，如果使用免持
    聽筒應該不需要這樣」等語，核與證人即現場舉發警員許惠
    昭於94年6 月6 日在本院結證稱：「（九四年二月十六日晚
    上十一點○五分有無在國道一號高架北向三二點六公里處舉
    發異議人使用手持式聽筒在講電話？）有的，我看到他拿手
    持聽筒在講電話，我是沒有記得看他講了多久才過去舉發」
    、「（當時晚上很暗是否可以看到違規人在車內講電話？）
    因為他的手機上面有發光的天線，通話時一閃一閃的拿在自
    己的左耳所以我有看到」、「（當時巡邏車有無很靠近異議
    人的車？）我們是從旁邊慢慢跟上，因為靠近的時候看到那
    個手機的天線一閃一閃的，所以我們才很確定那個行動電話
    通話中」、「（當時何以從後面靠近違規人的車輛？）因為
    我們巡邏的時候，一般人的車速都很正常，但是這個用路人
    的車速開的比一般人慢所以就驅車上前看情況」、「（晚上
    靠近違規人是否看得到違規人在車內使用行動電話？）因為
    那個天線有一閃一閃的所以我確定我有看到」、「（對違規
    人表示他當時使用免持聽筒講電話有何意見？）如果他使用
    免持聽筒的講電話，為什麼他的天線會在耳朵邊一閃一閃的
    ，我如果不確定，我也不敢開單」等語（見當日訊問筆錄）
    ，互核二人之證詞相符，渠等二人之證言應堪採信。
    (三)又異議人駕駛車輛之車窗上雖貼有深色隔熱紙，且舉發時
    間係夜間11時05分，然舉發當時，既有員警駕駛巡邏車上之
    巡邏燈足以照明，且由證人二人上開證詞觀之，其等於舉發
    前有將巡邏車靠近異議人之車輛，確實清楚看見異議人將行
    動電話之聽筒放於左耳耳際，參以證人均為執行交通勤務之
    警員，對於異議人有無使用行動電話，為其業務內之事項，
    其觀察程度自較一般人更為專注，應無誤判之可能。且衡諸
    常情，若非使用手持式行動電話，顯無將行動電話放於耳際
    之理，是異議人辯稱員警無法透過車窗看到伊在車內使用行
    動電話且伊係使用免持聽筒通話云云，應屬卸責之詞，不足
    採信。(四)本件交通違規事件之舉發，雖無任何足資證明之照
    片或其他科學儀器取得之證據可為佐證，然本件異議人既未
    就執勤警員之舉發有誤提出相關證據以供調查，亦查無任何
    證據足資證明其有捏造事實違法取締之情事，則執勤警員本
    其維護交通秩序、安全職責所為之舉發，自應受到合法、正
    確之推定，即令舉發單位未提出照片等證據以資證明，亦無
    礙於異議人違規事實之成立。綜上所述，本件事證明確，異
    議人於行駛道路時使用手持式行動電話進行通話之違規行為
    ，堪以認定。
五、原處分機關認定異議人違規事實明確，爰依前揭規定，裁處
    異議人罰鍰3,000 元，核無不合。本件異議為無理由，應予
    駁回。
據上論斷，應依道路交通管理處罰條例第87條第2 項，道路交通
案件處理辦法第19條，裁定如主文。
中    華    民    國    94    年   6       月  20    日
                  交通法庭法  官        林秀鳳
上正本證明與原本無異。
如不服本裁定應於送達後5 日內向本院提出抗告狀。
                          書記官        陳韻如
中    華    民    國    94    年   6       月  20    日
